【裁判字號】    98,裁,730
【裁判日期】    980319
【裁判案由】    所得稅法
【裁判全文】
最  高  行  政  法  院  裁  定
                                       98年度裁字第730號
聲  請  人  甲○○
上列聲請人因與相對人財政部臺灣省北區國稅局間所得稅法事件，
對於中華民國97年12月18日本院97年度裁字第5392號裁定，聲請
再審，本院裁定如下：
    主  文
再審之聲請駁回。
再審訴訟費用由聲請人負擔。
    理  由
一、按對於終審法院之裁定有所不服，除合於法定再審原因得聲
    請再審外，不容以其他之方法聲明不服，故不服終審法院之
    裁定而未以聲請再審之程序為之者，仍應視其為再審之聲請
    ，而依聲請再審程序調查裁判。本件聲請人提出行政訴訟抗
    告狀對於本院確定裁定聲明不服，依上說明，仍應視其為再
    審之聲請，而依聲請再審程序調查裁判。次按聲請人聲請再
    審，應依行政訴訟法第283條準用第277條第1項第4款之規定
    表明再審理由，此為必須具備之程式。所謂表明再審理由，
    必須指明確定裁定，有如何合於再審理由之具體情事，始為
    相當。倘僅泛言有再審事由而無具體情事者，仍難謂已合法
    表明再審理由，所為再審之聲請，即屬不合法。
二、本件聲請人於民國86年7月22日起為建宏砂石股份有限公司
    （下稱建宏公司）之負責人，係所得稅法第89條所定扣繳義
    務人。該公司於86年7月22日至86年12月31日間給付盈餘分
    配予股東呂詔柏新臺幣（下同）1,000,000元及楊朝斌1,000
    ,000元，合計2,000,000元，未依所得稅法第88條、第92條
    規定於給付時扣繳所得稅，計短漏扣繳稅款計300,000元，
    案經法務部調查局及相對人查得，經相對人所屬大溪稽徵所
    以函檢附補繳各類所得扣繳稅款繳款書，限聲請人於91年9
    月25日前補繳及補報扣繳憑單，聲請人未依限補繳及補報，
    相對人乃依所得稅法第114條第1款後段規定，處3倍之罰鍰
    。聲請人對補繳稅款及罰鍰部分不服，循序提起行政訴訟，
    經臺北高等行政法院93年度訴字第2666號判決駁回。聲請人
    提起上訴，由本院以97年度裁字第2888號裁定駁回而確定。
    聲請人仍不服，歷次聲請再審，分別經本院97年度裁字第45
    39號裁定、97年度裁字第5392號裁定駁回在案。聲請人猶不
    服，復對本院97年度裁字第5392號裁定（下稱再審裁定），
    以有行政訴訟法第273條第1項第13款之再審事由，聲請再審
    。經核聲請人狀內所載，係主張發現新證物—臺北高等行政
    法院93年度訴字第3222號判決，可證明喜得公司有發放股利
    之事實，也排除相對人強將發票人為喜得公司和信輪公司之
    支票，當作是建宏公司之股利，故聲請人不負有扣繳義務云
    云。惟聲請人所主張之判決，與聲請人聲請再審合法與否無
    涉，業經再審裁定敘明甚詳，聲請人重述上開主張對再審裁
    定聲請再審，自難謂已合法表明再審理由，其聲請不合法，
    應予駁回。
三、據上論結，本件聲請為不合法。依行政訴訟法第283條、第
    278條第1項、第104條、民事訴訟法第95條、第78條，裁定
    如主文。
中    華    民    國    98    年    3     月    19    日
                    最高行政法院第四庭
                        審判長法官  劉  鑫  楨
                              法官  姜  素  娥
                              法官  王  德  麟
                              法官  黃  淑  玲
                              法官  曹  瑞  卿
以  上  正  本  證  明  與  原  本  無  異
中    華    民    國    98    年    3     月    20    日
                              書記官  王  史  民


司法院資訊處製作；財團法人民間司法改革基金會備份。
